# 请教一个关于分期出资的问题！

提问人：mrlf 时间：2011-01-11 14:01:35
公司设立要是分次注资的话， 可以一方股东一次把自己该入资的款全部入完，而另一方股东一点都没入，下次再入，这样的分次注资可吗？

回答人：chenyiwei
在不违反《公司法》的禁止性规定的前提下，股东之间可以自行协议确定出资的时间进度。一般是同比例出资。如果确实约定了不同步出资，并且该约定合法有效的，则股东之间可以约定在该实际出资比例不同于注册资本比例的期间内的收益分配或亏损承担方式（如无约定或者约定不明确的，则按照实缴资本比例确定）。